Images des répertoires du notaire Louis Joseph Léon Vingtain pour l'étude XXXI
Archives nationales (France)
Images des répertoires du notaire Louis Joseph Léon Vingtain pour l'étude XXXI
7 janvier 1903 - 24 septembre 1919
MC/RE/XXXI/27 - MC/RE/XXXI/28
Etude XXXI; Vingtain, Louis Joseph Léon
2 registres
Archives nationales de France
Minutes et répertoires: la loi 2008-696 du 15 juillet 2008 relative aux archives a fixé à 75 ans à compter de la date de l'acte, ou à 25 ans à compter de la date du décès de l'intéressé si ce délai est plus bref, le délai de communication des minutes et répertoires des notaires; ce délai est porté à 100 ans à compter de la date de l'acte si le document se rapporte à un mineur (code du Patrimoine, articles L213-2, 4e d et 5e).
Autres documents de l'étude (dossiers de clients, comptabilité...): s'agissant d'archives privées, ces documents sont communicables selon les modalités fixées par le déposant ou le donateur.
Certains documents ne sont pas accessibles sous leur forme originale en raison de leur mauvais état de conservation.
Registres versés aux Archives nationales en 2014.
Images des répertoires de l'étude XXXI
Archives de l'étude XXXI
répertoire d'officier public ministériel
- Répertoire chronologique pour la période du 7 janvier 1903 au 30 mai 1913, 7 janvier 1903 - 30 mai 1913; MC/RE/XXXI/27; Le répertoire comporte 154 feuillets et fait partie d'un registre de 200 feuillets de papier manuscrits, hauteur 35 x largeur 24.5 cm, foliotés par le notaire.
  Ce registre contient aussi le répertoire du notaire Hippolyte Mégret pour la période du 11 décembre 1899 au 6 janvier 1903.
  Le répertoire contient les informations suivantes: 1. le n° de l'acte dans l'année; 2. date du jour; 3. nature de l'acte passé en brevet; 4. nature de l'acte passé en minute; 5. nom, prénom, domicile des parties, indication sur la situation et les prix des biens; 6. date d'enregistrement de l'acte; 7. droits d'enregistrement.
  Attention: seuls les actes passés en minute sont conservés; les actes mentionnés dans le répertoire comme passés en simple brevet (colonne 3) ne sont pas conservés par les notaires et ne sont donc pas versés au Minutier (ils sont remis aux clients).
  répertoire
  - Liste chronologique des actes pour la période du 7 janvier au 30 décembre 1903, 7 janvier - 30 décembre 1903; 47 v°-64 r°; 18 feuillets
  - Liste chronologique des actes pour la période du 4 janvier au 31 décembre 1904, 4 janvier - 31 décembre 1904; 64 r°-79 r°; 16 feuillets
  - Liste chronologique des actes pour la période du 3 janvier au 30 décembre 1905, 3 janvier - 30 décembre 1905; 79 r°-92 r°; 14 feuillets
  - Liste chronologique des actes pour la période du 2 janvier au 31 décembre 1906, 2 janvier - 31 décembre 1906; 92 r°-106 v°; 15 feuillets
  - Liste chronologique des actes pour la période du 2 janvier au 31 décembre 1907, 2 janvier - 31 décembre 1907; 106 v°-123 r°; 18 feuillets
  - Liste chronologique des actes pour la période du 2 janvier au 31 décembre 1908, 2 janvier - 31 décembre 1908; 123 v°-138 r°; 16 feuillets
  - Liste chronologique des actes pour la période du 5 janvier au 31 décembre 1909, 5 janvier - 31 décembre 1909; 138 r°-151 v°; 14 feuillets
  - Liste chronologique des actes pour la période du 3 janvier au 31 décembre 1910, 3 janvier - 31 décembre 1910; 151 v°-165 r°; 15 feuillets
  - Liste chronologique des actes pour la période du 4 janvier au 30 décembre 1911, 4 janvier - 30 décembre 1911; 165 r°-179 r°; 15 feuillets
  - Liste chronologique des actes pour la période du 2 janvier au 31 décembre 1912, 2 janvier - 31 décembre 1912; 179 r°-194 r°; 16 feuillets
  - Liste chronologique des actes pour la période du 3 janvier au 30 mai 1913, 3 janvier - 30 mai 1913; 194 r°-200 v°; 7 feuillets
- Répertoire chronologique pour la période du 31 mai 1913 au 24 septembre 1919, 31 mai 1913 - 24 septembre 1919; MC/RE/XXXI/28; Le répertoire comporte 57 feuillets et fait partie d'un registre de 200 feuillets de papier manuscrits, hauteur 35 x largeur 24.5 cm, foliotés par le notaire.
  Ce registre contient aussi le répertoire du notaire André Louis Joseph Jules Mennesson pour la période du 24 septembre 1919 au 9 juillet 1929.
  - Liste chronologique des actes pour la période du 31 mai au 31 décembre 1913, 31 mai - 31 décembre 1913; 1 r°-7 v°; 7 feuillets
  - Liste chronologique des actes pour la période du 2 janvier au 29 décembre 1914, 2 janvier - 29 décembre 1914; 7 v°-17 v°; 11 feuillets
  - Liste chronologique des actes pour la période du 4 janvier au 31 décembre 1915, 4 janvier - 31 décembre 1915; 17 v°-23 v°; 7 feuillets
  - Liste chronologique des actes pour la période du 3 janvier au 30 décembre 1916, 3 janvier - 30 décembre 1916; 23 v°-32 r°; 10 feuillets
  - Liste chronologique des actes pour la période du 1er janvier au 31 décembre 1917, 1er janvier - 31 décembre 1917; 32 r°-40 v°; 9 feuillets
  - Liste chronologique des actes pour la période du 2 janvier au 31 décembre 1918, 2 janvier - 31 décembre 1918; 40 v°-47 v°; 8 feuillets
  - Liste chronologique des actes pour la période du 2 janvier au 24 septembre 1919, 2 janvier - 24 septembre 1919; 48 r°-57 r°; 10 feuillets